Francesco Giuseppe Leccese



Data di nascita: 27/12/1986

Indirizzo: Via Generale Dalla Chiesa 24/a - Bari(ITA)

E-Mail: franekdev86@gmail.com

Numero di cellulare: +39 327 096 3560

Sviluppatore Front End e Dottore in *Marketing e Comunicazione d'Impresa* con sei anni di esperienza lavorativa in un'azienda *ICT* e due anni di esperienza nella programmazione informatica. Ho conseguito la laurea in *Marketing e Comunicazione* presso l'*Università degli Studi di Bari* (Facoltà di Economia Commerce) e ho atteso oltre 1000 ore di corsi *bootcamp* sulla codifica al fine di apprendere nuovi linguaggi di markup e di programmazione affinando al contempo le competenze esistenti. Ho iniziato la mia carriera in una azienda *ICT* come assistente informatico di prima linea per poi proseguire come assistente informatico di seconda linea e *product support engineer* fino a diventare *IT team manager*. Al momento lavoro come sviluppatore *front end* e mi piacerebbe mettere in pratica la mia conoscenza e la mia passione per l'*IT* e per il *coding* in un team di esperti programmatori. Ho una passione per l'informatica, per lo sviluppo web e per la crescita professionale.

Work Experience

01/2023 - ongoing

SVILUPPATORE FRONT END (freelance at **FranekDev**)

Pagina portfolio: https://franekdev-portfolio.netlify.app

Profilo github: https://github.com/Franek-86

- · Creo, costruisco e gestisco siti web e applicazioni web responsive.
- · Concentrazione focalizzata su fattori estetici come layout, interfaccia utente e altre immagini visive per rendere il sito web visivamente più accattivante e facile da usare
- · Mi prendo cura dello stile generale delle applicazioni web e allo stesso tempo presto attenzione alla loro funzionalità ed usabilità.
- È possibile visionare i miei lavori sulla pagina "progetti" le mio sito porfolio, la pagina è raggiungibile o cliccando <u>qui</u> o navigando al seguente indirizzo https://franekdev-portfolio.netlify.app/projects.





SVILUPPATORE FRONT END internship presso **Developing.it** (Bari - Italy)

- · Lavorando in team con lo sviluppatore back-end sono stato il responsabile e mi sono personalmente occupato dello sviluppo front-end dei gestionali d'impresa per numerose aziende.
- · Lavorando in team con gli sviluppatori front-end ho collaborato attivamente allo sviluppo di numerosi siti Wordpress, tutti realizzati con templete customatizzati.
- Sono stato incaricato ed ho interamente ralizzato un sito web sviluppato con un template customatizzato di Worpress e con le più avanzate funzionalita Wordpress.
- Fully in charge of the creation of a client website, from start to finish, built with a custom Worpress PHP template and working with the most advanced Wordpress functionality.
- · Sono stato incaricato ed ho interamente ralizzato un sito web sviluppato con Worpress Elementor.
- Sono stato incaricato ed ho interamente ralizzato lato front-end una applicazione web "smart office" responsiva e per uso interno aziendale. Si tratta di una applicazione utilizzata per aprire il portone, la porta d'ingresso, regolare la temperatura della caldaia ed altro. Ho creato questa applicazione utilizzando React.

08/2022 - 12/2022



IT CUSTOMER SERVICE TEAM MANAGER at Fujitsu (Łódź - Poland)

- Coordinare i membri del team del service desk nei loro compiti quotidiani di assistenza ai clienti che richiedono assistenza e facilitare una buona cultura del servizio clienti tra i membri del team
- · Valutare ed esaminare i dati delle prestazioni di fornitura del servizio ed effettuare sondaggi sui clienti per valutare il livello di fornitura del servizio aziendale.
- · Tiene traccia delle operazioni quotidiane al desk al fine di monitorare le esigenze dei clienti, dei servizi resi e dei riferimenti futuri
- · Creare una modalità operativa a cui i membri del team devono attenersi al fine di mantenere ordine e una buona routine.
- · Delegare responsabilità specifiche del service desk ai membri del team per creare specializzazione aziendale e aumentare il ritmo di fornitura dei servizi
- · Esaminare tutti i reclami dei clienti, risolverne i problemi e collaborare con i dipartimenti appropriati per gestire quei problemi più complessi nel tentativo di fornire soluzioni più efficaci
- · Osservare le tecniche operative del service desk per determinare quanto siano efficaci e implementare nuove tecniche quando quelle vecchie sono inefficaci

09/2019 - 07/2021



IT CUSTOMER SERVICE EXPERT TECHNICIAN at Fujitsu (Łódź - Poland)

- · Analizzare e risolvere le preoccupazioni e i problemi dei clienti, diagnosticarne la causa principale e documentarne le interazioni.
- · Provide on-call and ongoing troubleshooting, technical, and hardware advice and suggestions.
- · Fornire servizi di assistenza informatica sia hardware che software.
- · Support remote and local upgrades, installations, and maintenance.
- · Supporta aggiornamenti, installazioni e manutenzione in remoto e in locale.

09/2017 - 08/2019

IT CUSTOMER SERVICES AGENT at Fujitsu (Łódź - Poland)



- · Fornire supporto IT a clienti situati in diverse località del mondo
- · Gestione degli incidenti aziendali ad alto impatto di gravità
- · Partecipazione costante ed entusiasta alla formazione interna (Excel, Networking, Comunicazione assertiva, ITIL, Time Managing)



12/2016 - 06/2017

SENIOR ACCOUNTING ASSOCIATE in AP departament at DXC Technology (Łódź - Poland)

- · Contabilità fornitori in JDE
- · Elaborazione delle fatture, gestione delle fatture dall'arrivo alla registrazione.

01/2016 - 11/2016



JUNIOR ACCOUNTING ASSOCIATE in AR department at CONDUENT (Łódź - Poland)

- Contabilità fornitori in SAP
- DD/DC proposte
- · Reportistica MEC secondo rigide direttive

09/2015 - 11/2015

CUSTOMER SERVICE ADVISOR SouthWestern Business Process Services Poland Sp. z o.o

02/01/2012 - 20/05/2014



ASSISTENTE ALLA PRODUZIONE presso MEC Produzioni (Bari - Italy)

- · Assistente alla produzione del programma televisivo in prima serata "Striscia La Notizia".
- Cura della produzione dei reportage televisivi trasmessi da Mediaset S.p.a sul canale nazionale italiano "Canale 5".

Education

- · Responsive Web Design (freeCodeCamp.org certification) (\underline{b})
- JavaScript Algorithms and Data Structures (freeCodeCamp.org certification) (b)
- HTML&CSS Tutorial and Projects Course 2023 (Flexbox&Grid)(Udemy certification)



- · Javascript Tutorial and Projects Course (2023)(Udemy certification)
- · React 18 Tutorial and Projects Course (2023) (Udemy certification) 🔥
- · Node Tutorial and Projects Course (2023) (Udemy) 🔥
- · Laurea triennale in Marketing w Comunicazione presso la "Università degli Studi di Bari"
- · IC3 Internet and Computing Core Certification
- · Certificate of Attendance accredited by The British Council
- · "Development of film product" education course at A. S. FORCINEMA (Rome Italy)



· High School Diploma in Science at "Liceo scientifico Enrico Fermi" (Bari - Italy) 🗼 🐢



Computer Skills & Languages

- · HTML5
- · CSS3
- · SASS
- BOOTSTRAP
- WORDPRESS
- JAVASCRIPT
- JQUERY
- · VANILLA.JS
- REACT.JS
- NODE.JS
- MONGODB
- · GIT
- · MS Office programs (Excel, Word, PowerPoint, Outlook)
- · Lingua italiana (nativo)
- · Lingua inglese (fluente)
- · Lingua polacca (base)